Config:
  hfst:
    Gen: ../../../src/generator-gt-norm.hfst
    Morph: ../../../src/analyser-gt-norm.hfst
#  xerox:
#    Gen: ../../../src/generator-gt-norm.xfst
#    Morph: ../../../src/analyser-gt-norm.xfst
#    App: lookup

Tests:



  Noun - kyeˊver: # 2A
    kyeˊver+N+Sg+Nom: kyeˊver
    kyeˊver+N+Sg+Gen: kyeppir
    kyeˊver+N+Sg+Acc: kyeppir
    kyeˊver+N+Sg+Ill: kyeˊpirân
    kyeˊver+N+Sg+Loc: kyeˊpirist
    kyeˊver+N+Sg+Com: kyeˊpiráin
    kyeˊver+N+Sg+Abe: kyeppirttáá
    kyeˊver+N+Ess: [kyeˊpirin, kyeˊverin]
    kyeˊver+N+Par: [kyeˊpirid, kyeˊverid]
    kyeˊver+N+Pl+Nom: kyeˊpireh
    kyeˊver+N+Pl+Gen: kyeˊpirij
    kyeˊver+N+Pl+Acc: kyeˊpirijd
    kyeˊver+N+Pl+Ill: kyeˊpiráid
    kyeˊver+N+Pl+Loc: kyeˊpirijn
    kyeˊver+N+Pl+Com: kyeˊpirijguin
    kyeˊver+N+Pl+Abe: kyeˊpirijttáá

